臺中高等行政法院裁定
　　　　　　　　　　　　　　　　　　 96年度停字第00004號
聲　請　人　涵碧樓大飯店股份有限公司
代　表　人　甲○○
訴訟代理人　蔡振修　律師
　　　　　　莊惠萍　律師
相　對　人　南投縣政府
代　表　人　乙○○
訴訟代理人　陳益軒　律師
　　　　　　丙○○
上列當事人間因聲請停止執行事件，聲請人聲請停止原處分之執
行，本院裁定如下：
    主  文
聲請駁回。
聲請程序費用由聲請人負擔。
    理  由
一、按「原行政處分之合法性顯有疑義者，或原行政處分之執行
    將發生難以回復之損害，且有急迫情事，並非為維護重大公
    共利益所必要者，行政法院亦得於當事人起訴前依聲請，停
    止執行。」為訴願法第93條第2項、第3項所明定。又行政訴
    訟起訴前，如原處分或決定之執行將發生難於回復之損害，
    且有急迫之情事，當事人固得依行政訴訟法第116條第3項前
    段規定聲請裁定停止執行，但在提起訴願後，訴願決定前，
    當事人既依訴願法第93條第2項規定向前置程序機關申請停
    止執行，竟又向行政法院聲請，應認欠缺權利保護之必要，
    而駁回其聲請。
二、本件聲請人聲請主張：
    (一)本案辦理違法不當之處如下：
      1.桐核麥公司所提出協力廠商意願書之公證文件顯有遭人
        塗改之偽造文書情形，依據本案申請須知陸、一、1.規
        定，相對人應撤銷桐核麥公司之資格：
        (1)按本案申請須知柒、二、6.規定：「申請人或其協力
          廠商、專業經理人需具備規劃、開發、經營管理旅館
          、餐飲、旅遊服務等相關能力證明或經歷資料。如出
          具經營資歷、委辦計畫之證明或合約、專業經理人之
          資歷等。」。據此可知，申請人或其協力廠商、專業
          經理人需具備規劃、開發、經營管理旅館、餐飲、旅
          遊服務等相關能力，方為本案之合格申請人，合先敘
          明。
        (2)相對人於工程會審議時提出桐核麥公司申請投標本案
          時所提出之資格文件，係由日本OKURA HOTELS &RESO
          RTS社長松井幹雄之代理人清水啟一簽訂之無拘束力
          意願書，該意願書經由日本公證人SUSUMO SHIOYA認
          證，並由我國駐日代表驗證，由於該意願書使用之語
          文為英文，故桐核麥公司再出具聲證5之中文譯本及
          前述聲證6認證之中文譯本，證明桐核麥公司之協力
          廠商確實具備本案申請須知柒、二、6.規定之資格。
        (3)惟查，聲證6之認證文件係認證聲證5之文件，確實係
          由日本OKURA HOTELS & RESORTS社長松井幹雄之代理
          人清水啟一在公證人面前陳述該文件係由松井幹雄親
          自簽名用印，日期為平成18年（即民國95年）9月25
          日，但桐核麥公司於工程會審議會議所提出之聲證6
          之原本，日期卻為平成18年7月25日。就此，可以確
          認聲證6之認證文件顯遭人塗改，故桐核麥公司已而
          涉有刑法第211條偽造文書之犯罪嫌疑。按本案申請
          須知陸、一、1.規定：「申請人所提供之資料務必詳
          實，如有虛偽、隱匿、非法或其他不實之情事，不論
          是否完成甄審作業，縣政府均得取消其資格。」，是
          以，桐核麥公司所提送資料如係非法，相對人應取消
          其最優申請人資格。
        (4)次查，桐核麥公司於申訴階段以利害關係人身分參與
          工程會之審議，並將前述偽造文書之行為，推託為相
          對人所為，現場相對人之代表南投縣副縣長陳志清竟
          稱，聲證6之認證文件應該是由相對人辦理本案之承
          辦人員所為（本案係由觀光局辦理），現已由政風室
          調查中。前述副縣長陳志清所述如係屬實，則本案之
          承辦人員已涉及刑法211條偽造文書之犯罪嫌疑，且
          更可能有涉嫌貪瀆之可能。蓋因該公證文件為資格文
          件之一，如無該資格文件，桐核麥公司即完全沒有旅
          館經營經驗，而應不具備合格申請人之資格。按促參
          法第44條第1項規定：「相對人為審核申請案件，應
          設甄審委員會，按公共建設之目的，決定甄審標準，
          並就申請人提出之資料，依公平、公正原則，於評審
          期限內，擇優評定之。」，本案重要資格證明文件如
          係由相對人主動偽造、竄改，則顯已違反促參法第44
          條第1項公平、公正原則之要求，故本案相對人於資
          格審查程序准許桐核麥公司為合格申請人之決定應予
          撤銷。
        (5)末查，相對人於工程會96年4月17日申訴預審會中，
          已自承早知道桐核麥公司第一次所送之公證文件影印
          本，與第二次補送之公證文件影本，兩者日期顯不一
          致，而有偽造之嫌，但仍未要求桐核麥公司說明（資
          格審查時根本未要求桐核麥公司補正，一次通過），
          則相對人係何時知悉公證文件遭竄改？如何知悉？何
          時發文要求桐核麥公司說明？為何在違法情節如此重
          大明顯，仍執意與桐核麥公司簽約？
        (6)綜上，桐核麥公司所提協力廠商之協力意願書，顯為
          經偽造、竄改之文書，基於上述理由，應屬無效之意
          願書。是以，除桐核麥公司、協力廠商及專業經理人
          均不具備規劃、開發、經營管理旅館、餐飲、旅遊服
          務等相關能力，而桐核麥公司不得為本案之合格申請
          人外，且本案重要資格公證文件既經偽造竄改，即有
          違法行為，相對人應按本案申請須知陸、一、1.規定
          取消桐核麥公司最優申請人資格。
      2.退步而言，桐核麥公司之協力廠商之公認證文件縱未遭
        偽、變造，亦不符申請須知之規定，而應撤銷桐核麥公
        司之資格初審資格：
        (1)按申請須知柒、三規定：「為中華民國政府機關出具
          之證明文件，無須認證。惟中華民國境內之私人機構
          或個人所出具之證明文件，需經法院、民間公證機構
          或民間公證人之認證。若出具證明者為中華民國境外
          之政府機關或私人機構或個人時，其所出具之證明文
          件需經該國公證機關公證及中華民國駐外機構認證。
          證明文件若非中文時，應翻譯成中文並由申請人出具
          切結書，以擔保其翻譯內容屬實無誤。」
        (2)經查，桐核麥公司於96年4月17日工程會預審會上已
          自承，其所提出於相對人之協力廠商意願書之公證文
          件，係為影本，並非正本，則依據申請須知柒、三、
          資格證明文件之規定，公證文件應不得以影本方式提
          出，且依申請須知玖、一、（三）審查項目及審查辦
          法表第6項之規定可知，除明示得影本提出文件外，
          所有文件均應以正本提出。
        (3)再者，如認桐核麥公司得以聲證5及聲證6之文件代替
          由相對人公告之申請須知附件十協議意願書之規格，
          則聲證7及聲證8之中譯文件，桐核麥公司亦未出具切
          結書，以擔保其翻譯內容屬實無誤，故桐核麥公司不
          得為本案之合格申請人。
        (4)綜上，桐核麥公司無經營飯店業經驗，其所舉協力廠
          商中除日本OKURA公司有飯店經營實務外，其餘所舉
          合作廠商皆無飯店經營實務。然桐核麥公司所提之協
          力廠商意願書非屬正本，僅為影本，不符申請須知柒
          、三關於認證之規定。職是，桐核麥公司之協力廠商
          中，完全無經營飯店實務之協力廠商，而其本身亦無
          此項資歷，其明顯不具申請人資格，自應判定資格審
          查不合格。惟相對人及甄審會竟均未察覺，非但讓其
          通過資審查並參與綜合評審，更評選其為最優申請人
          ，是以，資格審查已顯然違法，此項甄審結果自應撤
          銷，而由聲請人遞補為最優申請人，始符規定。
      3.桐核麥公司所提投資申請書已違反申請須知參、三、(一)
        及建築技規則118條之規定：
        (1)按本案申請須知參、三、(一)規定：「本次允許民間投
          資興建之範圍在魚池鄉○○段395-218號地號，屬日
          月潭風景特定區之『旅館區』，面積共計5,575平方
          公尺。但民間機構須保留6米寬之車行通道（與現有
          道路同寬，但道路位置可依民間機構需要調整；惟建
          築物未來申請建築執照，仍須依『建築技術規則建築
          設計施工編』第118規定辦理），以保持既有單行道
          之通暢，且不論在興建期或營運期間都不得阻斷此道
          路之通行。」又建築技術規則第118條規定：「前條
          建築物之面前道路寬度，除本編第121條、第129條另
          有規定者外，應依左列規定...：一、集會堂、戲院
          、電影院、酒家、夜總會、歌廳、舞廳、酒吧、加油
          站、汽車房、汽車商場、批發市場等建築物，應臨接
          寬十二公尺以上之道路。二、其他建築物應臨接八公
          尺以上之道路。但第一款用途以外之建築物臨接之面
          前道路寬度不合本章規定者，得按規定寬度自建築線
          退縮後建築，退縮地不得計入法定空地面積...」。
          據此，本案申請人於申請時，所提出之投資規劃方案
          ，其規劃須依前述規定規劃之，始符合本案申請須知
          之規定。
        (2)惟查，本案桐核麥公司之規劃案既係僅留設6米之道
          路，依上揭建築技術規則之規定，桐核麥公司應按規
          定寬度自建築線退縮後建築，退縮地不得計入法定空
          地面積，惟桐核麥公司所做之建築計畫係違反前引建
          築法之規定。且依據相對人日月潭國際觀光旅館促進
          民間投資開發計畫案工作小組審查意見（以下簡稱為
          審查意見），關於興建計畫中設施規劃之意見載有：
          「建築物設計構想-總樓地板面積約26821.39平方公
          尺。（註：已超過法定容積總樓地板面積）」，可知
          ，桐核麥公司所提之規劃書已違反建築法令及本案之
          申請須知。
        (3)但於綜合評審之時，甄選委員及相對人竟均未予以糾
          明，未將其淘汰，反而予以評選為最優申請人，全無
          視建築管理法規之存在，其違規法令之情形至為明確
          。現相對人竟於工程會審議時辯稱桐核麥公司已承諾
          可解決至符合相關建築法令之規定，又相對人將監督
          桐核麥公司承諾興建26891.39平方公尺之約定，然依
          前揭法規，此實屬不可能達成之承諾。
        (4)綜上，桐核麥公司之規劃書及承諾既已違法，承諾之
          達成即屬顯不可能，於此情形下，本案甄審委員竟仍
          評選桐核麥公司為最優申請人，甄審委員會之裁量權
          ，實有重大瑕疵，自應依據申請須知之規定，取消桐
          核麥公司之資格，並撤銷此違法評選結果。
      4.桐核麥公司於投資文件中所提出本案規劃興建6,785.5
        平方公尺之樓地板面積，已違反相關法令：
        (1)誠如前述，依據申請須知參、三、(一)及建築技術規則
          第118條之規定。建築物應臨接8公尺以上之道路，如
          桐核麥公司規劃僅保留6米寬道路，則應按規定寬度
          自建築線退縮後建築，且退縮地不得計入法定空地面
          積。然桐核麥公司所做之建築計畫已違反前引建築法
          之規定，詳述如下：
          本件基地條件：
            a.基地面積：5575 平方公尺；
            b.道路所佔面積：876.20平方公尺(以8M計算，即
              現有6M道路再增加退縮2M部份)；
            c.實際可用基地面積：4698.8平方公尺（5575–87
              6.20）；
            d.法定建蔽率：40%；
            e.法定容積率為250%；
          法規建築面積計算：
            a.建築物基地建蔽面積：1879.52平方公尺（4698.
              8 *40%）；
            b.可建築容積：11747平方公尺（4698.8 * 250%）
              ；
            c.地面以上可建樓地板面積：
            d.不含陽台為14419.44平方公尺（11747+1762.05+
              675.45 +234.94）；
            e.含陽台為15837.89平方公尺（11747+1762.05+67
              5.45+234.94+1418.45=15837.89）
          桐核麥之計畫內規劃之地面上總樓地板面積檢討：
            a.不含陽台為17408.47平方公尺（26821.39-3137.
              64*3），該方案比最大允許樓地板面積多出2989
              .03平方公尺（17408.00-00000.44），超出比例
              為20.73%；
            b.含陽台為22437.78平方公尺（31850.7-3137.64*
              3），該方案比最大允許樓地板面積多出6599.89
              平方公尺（22437.00-00000.89），超出比例為4
              1.67%；
            c.桐核麥方案中，地下室會議廳空間依「建築技術
              規則建築設計施工編」第162條規定，亦應計入
              樓地板面積計算，超過的面積數值更多，惟聲請
              人未知其會議廳規劃面積，無法據以試算。以上
              分析顯見桐核麥公司所做之建築計畫係違反前引
              建築法之規定。
        (2)次查，依據相對人本案審查意見，關於興建計畫中設
          施規劃之意見載有：「建築物設計構想-總樓地板面
          積約26821.39平方公尺。（註：已超過法定容積總樓
          地板面積）」（參聲證9第4頁）。據此可知，桐核麥
          公司所提出之興建計畫非但違反建築法之規定，且該
          違反情形，亦於本案工作小組審查時註明清楚，惟相
          對人及甄審會竟故意忽視此違法設計，仍評選桐核麥
          公司為最優申請人，實已構成違法評選。
        (3)綜上，本案於綜合評審之時，甄選委員及相對人竟均
          未予以糾明桐核麥公司興建計畫之違法情形，未將其
          淘汰，反而予以評選為最優申請人，全無視建築管理
          法規之存在，其違規法令之情形至為明確，從而，桐
          核麥公司之承諾既已違法，達成承諾即顯不可能，於
          此情形下，甄審委員竟仍評選桐核麥公司為最優申請
          人，就此，甄審委員會之裁量權，實已有重大瑕疵，
          相對人自應依據申請須知之規定，取消桐核麥公司之
          資格，並撤銷此違法評選結果。
      5.桐核麥公司所提出之財務計劃，房租每晚新台幣（下同
        ）33,000-35,000元，此財務計劃顯不具可性，且影響
        本案甄審之公平性：
        (1)經查，審查意見對於桐核麥公司所提出之申請書意見
          ，其中財務計畫（3）預期可創造之收益意見中載明
          ：「客房92間，00000-00000元/日，出租率50％- 71
          ％」。然桐核麥公司規劃房間只有15坪，相較於本案
          鄰近飯店涵碧樓房間25坪，每晚房租15,500元、日月
          潭大淶閣飯店房間12坪，每晚房租8,000元而言，環
          顧台灣尚無任何一家飯店有如此高之房租收入，如此
          估價完全背離市場行情，亦不符旅館業者之經驗，除
          顯示桐核麥公司對國內旅館行情之疏於調查與瞭解，
          亦突顯其不具飯店經營之專業能力。
        (2)其次，依桐核麥公司所規劃總投資金額20億，年營業
          淨利估算為0.3億，須67年才能回收全部投資金額，
          然本案許可年限為30年，期滿如營運績效良好得再展
          延10年，因此在許可年限內不可能回收其投入之資金
          ，如此只求虧本不求營利之商業行為，顯然有違經驗
          法則，故其財務計畫顯不可行，而其仍提出申請，若
          非冀求計畫實施中再以工程無法延續為由敲詐政府，
          實無以解釋其違反常理之行徑，而其計畫之不合理，
          不可能實施之情況如此之明白，乃甄選委員竟仍予以
          評選為最優申請人，誠令人不可思議。
        (3)再者，審查意見對於桐核麥公司建議補充說明欄位載
          有「該公司預估之年度收入（7.27億），相較於其他
          廠商高出甚多（1.89至3.86億），因關係權利金及計
          算合理性，建議補充說明」（參聲證9第14頁）。據
          此可知，本案工作小組亦清楚記載桐核麥公司之預估
          之年度收入，恐有合理性疑義，而須要求桐核麥公司
          再予說明。
        (4)綜上，桐核麥公司規劃申請書所提之房租收入、財務
          規劃及預估之年度收入等財務計畫，均顯然不具可行
          性。按促參法第44條第1項規定：「相對人為審核申
          請案件，應設甄審委員會，按公共建設之目的，決定
          甄審標準，並就申請人提出之資料，依公平、公正原
          則，於評審期限內，擇優評定之。」據此，桐核麥公
          司之財務計畫既已顯不可行，而本案甄審會竟仍評選
          桐核麥公司為最優申請人，則本案之評選程序實已有
          顯不公平之情形，從而，本案之違法評選結果應予撤
          銷。
      6.桐核麥公司所提出之權利金條件顯不具可行性，對於綜
        合評比之結果有嚴重影響，進而造成不公平競爭：
        (1)經查，本案須由得標者依每年營收金額提撥一定比例
          金額的「權利金」給相對人，若營運後無法達到投資
          計畫中所規劃的營收目標，則以「權利金最低保障金
          額」繳付權利金。承前所述，桐核麥公司以高於市場
          一倍以上的收費來美化其投資計畫之營收，藉由刻意
          提高的營收數字（年營收7.27億權利金比例3%，故權
          利金約在0000-0000萬元間，高於各投標廠商2-3倍）
          ，做為支付高額權利金計算之基礎，但其房間面積只
          有15坪-90坪，以市場行情不可能達成，因此，未來
          根本不可能如其對於政府之承諾每年給予2000至3000
          萬元之權利金。該公司在計畫中先高估營收數額，證
          明該公司有能力支付最高額之權利金，用以欺騙甄審
          委員，讓甄審委員有充分理由，評選該公司為最優申
          請人，取得民間機構資格，俟其未來營運後，再以種
          種理由表示營收無法達到計畫書預估之營收目標，僅
          得支付相對人投標單中所列「權利金最低保障金額」
          ，此即是為何該公司敢將權利金拉到最高，但又將「
          權利金最低保障金額」壓到最低之原因，因此，桐核
          麥公司所提之財務計畫乃係蓄意欺罔，全無可行性可
          言。
        (2)其次，依據申請須知公布之綜合評審評分表，其中財
          務計畫即佔30％，財務計畫下營運權利金給付計畫之
          金額與合理性佔總分20％（聲證11），而桐核麥公司
          所提之財務計畫已顯不可行，則其所獲得財務計畫之
          得分，更將影響綜合評比之結果，進而造成不公平競
          爭之情形。
        (3)按促參法第44條第1項規定：「相對人為審核申請案
          件，應設甄審委員會，按公共建設之目的，決定甄審
          標準，並就申請人提出之資料，依公平、公正原則，
          於評審期限內，擇優評定之。」，據此，桐核麥公司
          之財務計畫既已顯不可行，且財務計畫佔綜合評選分
          數30％，其中營運權利金給付計畫之金額與合理性更
          佔總分20％，故而本案甄審會基於桐核麥公司不實之
          假設所為之評選，確已影響綜合評比之結果，更進而
          造成不公平競爭之情形，從而，本案之違法評選結果
          應予撤銷。
      7.末查，審查意見關於桐核麥公司所提財務計畫（4）移
        轉及返還計畫第2點載明：「要求未到期移轉，不論歸
        責於甲方或乙方，都應採有償計價移轉方式另行鑑價協
        議，與公告經營契約草案不符」（參聲證9第9頁）。據
        此可知，桐核麥公司所提移轉及返還計畫，與公告經營
        契約草案不符，而應不得被評選為最優申請人，或至少
        桐核麥公司財務計畫之得分，不應有較高之分數，惟本
        案甄審會未慮及此，竟仍評選桐核麥公司為最優申請人
        。是以，本案之甄審會之評選而有違反促參法第44條第
        1項依公平、公正原則，擇優評定之意旨，從而，本案
        之違法評選結果應予撤銷。
    (二)本案之違法情形非常明顯，詎料相對人仍未顧及甄審結果
      遭撤銷之可能，於本案行政院公共工程委員會審議中，仍
      與桐核麥公司簽約，此恐將造成聲請人不可回復之損害，
      符合訴願法第93條第2項及行政訴訟法第116條第3項之規
      定，應停止執行：
      1.聲請人於工程會審議階段已依照民間參與公共建設申請
        及審核程序爭議處理規則第26條第2、3項規定及訴願法
        第93條第2項規定，請求工程會命相對人暫停一切議約
        、簽約及履約程序，惟未獲工程會同意，此先予敘明。
      2.其次，按訴願法第93條第2項及第3項規定：「原行政處
        分之合法性顯有疑義者，或原行政處分之執行將發生難
        以回復之損害，且有急迫情事，並非為維護重大公共利
        益所必要者，受理訴願機關或原行政處分機關得依職權
        或依申請，就原行政處分之全部或一部，停止執行。」
        、「前項情形，行政法院亦得依聲請，停止執行」；次
        按行政訴訟法第116條第2項規定：「於行政訴訟起訴前
        ，如原處分或決定之執行將發生難於回復之損害，且有
        急迫情事者，行政法院亦得依受處分人或訴願人之聲請
        ，裁定停止執行。但於公益有重大影響者，不在此限」
        ，據此可知，原行政處分之合法性顯有疑義者，鈞院即
        得依聲請命停止執行。
      3.經查，本案之申請及審核程序確有明顯違法之處已如前
        述，相對人倘在本件救濟程序確定前，貿然與桐核麥公
        司繼續進行議約、簽約或履約之相關程序，若待本案確
        定聲請人申訴為有理由，則屆時相對人仍須與桐核麥公
        司解約並撤銷桐核麥申請之資格，對此，聲請人是否能
        回復因此所受之損害，顯有疑義。況且桐核麥公司所提
        送之公證文件既屬違法，則其資格初審即不應通過，而
        應由聲請人被甄審評定為最優申請人，現因相對人與桐
        核麥公司之違法評選，以致聲請人無法順利成為最優申
        請人，則對於聲請人而言，恐將造成不可回復之損害，
        且相對人對於此明顯違法之情形，仍不顧一切與桐核麥
        簽約，由是可知相對人實無深切檢討本案之辦理有無違
        法之處，反而更與桐核麥公司簽訂投資契約。因此，聲
        請人除請求鈞院依法停止執行外，實無其他救濟途徑以
        糾正相對人之違法行為。
      4.綜上，本案聲請人確有訴願法第93條第2項及行政訴訟
        法第116條第2項之情形，爰依前揭規定，請鈞院准許於
        本件救濟程序確定前，暫停本案所有申請、審核、議約
        、簽約與履約之相關程序，以避免或減少損害之發生或
        擴大。
    (三)結論：綜上，本案之甄審程序顯然違法，且桐核麥公司之
      規劃書內，興建計畫、財務計畫均顯不可行，二者之分數
      已高達綜合評選分數50％，實已嚴重影響綜合評比之結果
      ，進而造成不公平競爭之情形，故請鈞院賜准聲請人聲明
      所請，同意於本案救濟程序確定之前，暫停本案所有申請
      、審核、議約、簽約與履約之相關程序，以彰法制等語。
三、相對人則答辯以：
    (一)按「於行政訴訟起訴前，如原處分或決定之執行將發生難
      於回復之損害，且有急迫情事者，行政法院亦得依受受處
      分人或訴願人之聲請，裁定停止執行。但於公益有重大影
      響者，不在此限。」行政訴訟法第116條第3項定有明文。
      所謂「原處分或決定之執行，將發生難於回復之損害，且
      有急迫情事」，係指「須有避免難以回復損害之急迫必要
      性」﹔至所謂「難於回復之損害」係指其損害不能回復原
      狀，或不能以金錢賠償，或在一般社會通念上，如為執行
      可認達到回復困難之程度而言（最高行政法院91年度裁字
      第344號、92年度裁字第1332號裁定、92年度裁字第864號
      裁定要旨參照）。是如原處分或決定之執行，未有「將發
      生難於回復之損害，且有急迫情事者」，聲請人之請求自
      屬無理由，應予以駁回。
    (二)查有關本件聲請意旨略謂﹕相對人依促進民間參與公共建
      設法第8條第1項第1款之規定，徵求民間參與「日月潭觀
      光旅館促進民間投資開發計劃」招商乙案，聲請人與桐核
      麥公司等共計7家之廠商，均同為申請人之一，惟於民國
      （下同）9 5年11月24日經由相對人之依法成立之甄審委
      員會甄審之後，評定認為應由訴外人桐核麥公司取得最優
      申請人之資格，聲請人為次優之申請人資格，因聲請人認
      原甄審評定有「違法不當之處」，且聲請人業已依法於96
      年1月19日向行政院公共工程委員會提出申訴中（行政院
      公共工程委員會促字第0960001號），現仍未完成審議判
      斷，惟聲請人竟仍於日前與訴外人桐核麥公司簽訂投資契
      約，為避免聲請人損害不斷擴大，故聲請鈞院准許本案於
      工程會促字第0960001號申訴審議判斷及後續之行政訴訟
      程序確定之前，應停止執行云云，其理由似非無據。
    (三)惟查﹕
      1.有關聲請人所主張之訴外人桐核麥公司所提供之「協力
        廠商意願書之公證文件顯有遭他人塗改之偽造文書情形
        」此部分僅係聲請人之單方面看法。實者，並未據提出
        任何積極之證據足以證明，且相對人所屬亦迄未有任何
        人員因聲請人所訴之情而遭檢調單位之調查或起訴之處
        分，是何來執此認本件桐核麥公司已喪失最優之申請人
        資格？
      2.另有關其餘聲請人所述之事實，此部分亦已由聲請人循
        相關程序向行政院公共工程委員會提出申訴主張，其主
        張是否有理由，已由該委員會依法予以調查中，聲請人
        亦自承於向行政院公共工程委員會提出申訴之後，亦曾
        向該單位請求命相對人暫停一切議約、簽約及履約程序
        ，惟未獲工程會之同意，是證本件聲請人執此做為聲請
        鈞院於本案訴訟裁判確定前裁定停止相對人就其上開函
        件之執行，顯屬無理。
      3.又審「日月潭觀光旅館促進民間投資開發計劃」招商乙
        案之申請須知中，即已明定最優申請人須於公告之日起
        4個月內與相對人完成簽約之手續，且須於簽約完成之
        後2年6個月內完成全部之工程，開始營運，否則即構成
        違約之情形。另最優資格人（即訴外人桐核麥公司）於
        簽訂投資契約書之同時，則須依約給付6,500百萬元權
        利金及起算租金等應履行之義務，且本案業已於96年4
        月10日依約完成簽約之手續，並開始進行相關之作業程
        序，是本案如冒然裁定停止執行，反而將面臨因違約而
        產生之賠償爭議，此部分之損害，聲請人又豈可能願意
        承擔？
      4.更況聲請人並未證明本案「如原處分或決定之執行將發
        生難於回復之損害」，蓋縱聲請人之主張有理由，亦僅
        生最優之申請人喪失議約及執行之權利，是何來對聲請
        人會造成有何「難於回復之損害」可言？
    (四)綜上說明，聲請人之聲請與首開規定及說明即有不合，應
      予駁回等語。
四、經查：本件聲請人對上開處分已向行政院公共工程委員會提
    起申訴及申請停止執行，為聲請人所自承（本院96年5月21
    日調查程序筆錄），亦有聲請人所提行政訴訟停止執行聲請
    狀在卷可參（見本院卷第14頁），聲請人既已依首開規定向
    申訴機關（行政院公共工程委員會）申請停止執行，尚未獲
    決定，復向本院提起停止執行，揆諸首開說明，自係欠缺權
    利保護要件，應予駁回，爰依行政訴訟法第104條、民事訴
    訟法第95條、第78條，裁定如主文。
中　　華　　民　　國　　96　　年　　5　　 月　　21　　日
                  第三庭審判長法  官　王　茂　修
                              法  官　林  金  本
                              法  官　莊　金　昌
以上正本證明與原本無異。
如不服本裁定，應於裁定送達後10日內以書狀敘明理由，經本院
向最高行政法院提起抗告（須依對造人數附具繕本）；並應預繳
送達用雙掛號郵票390元（34元及5元郵票各10份)。
中    華    民    國    96    年    5     月    25    日
　　　　　　　　　　　　　　　書記官　凌  雲  霄
